【裁判字號】    89,交訴,80
【裁判日期】    900201
【裁判案由】    過失致死
【裁判全文】
臺灣屏東地方法院刑事判決                          八十九年度交訴字第八號
    公  訴  人  臺灣屏東地方法院檢察署檢察官
    被      告  甲○○
    選任辯護人  鄭峻明
                陳魁元律師
右列被告因過失致死案件，經檢察官提起公訴（八十九年度偵字第二三Ｏ二號），本
院判決如左：
    主  文
甲○○因過失致人於死，處有期徒刑參月，如易科罰金以參佰元折算壹日。緩刑貳年
。
    事  實
一、甲○○於民國（下同）八十九年三月三十日凌晨零時十五分許，駕騎車牌號碼Ｐ
    四─六五六七號小客車，沿屏東市○○路往高雄市方向行駛，駛至該路與民生路
    交岔路口時，明知市區道路行車，時速不得超過四十公里及駕駛人應注意車前狀
    況，並隨時採取必要之安全措施，而依當時客觀情況並無不能注意之情形，而竟
    疏未注意，貿然以時速五十公里行進，適徐志偉駕駛機車沿民生路往麟洛方向駛
    至，致撞及徐志偉之機車，徐志偉因而受有腦挫傷肋骨骨折等傷害，送醫不治。
    甲○○見肇事後即報警並留在車禍現場，於有偵查犯罪職權之公務員或機關發覺
    其為犯嫌之前，即主動向前往處理車禍之員警自首肇事，並接受本件裁判。
二、案經徐志偉母親馮秋美訴請臺灣屏東地方法院檢察署檢察官偵查起訴。
    理  由
一、訊據被告甲○○對於右揭時、地發生車禍，並致使被害人徐志偉死亡之事實供承
    不諱，惟辯稱：當時速限係五十公里伊並未超速云云，經查肇事地點時速限制為
    四十公里一節，有屏東縣警察局八十九年八月四日八九屏警交字第五Ｏ一八二號
    函附卷可稽，被告於本院審理中及檢察官偵查中皆坦認當時行車速度為四十至五
    十公里（參見偵查卷第十八頁及本院卷第十四頁）。本件經送請台灣省高屏澎區
    車輛行車事故鑑定委員會及台灣省車輛行車事故覆議鑑定委員會鑑定結果認肇事
    地點設有行車管制號誌正常運作，無證據證明那一方未依號誌指示行駛，被告自
    承時速四十至五十公里，超速行駛有違規定，有該二鑑定委員會鑑定意見書各一
    紙附卷可稽，按在市區道路行車，時速不得超過四十公里及駕駛人應注意車前狀
    況，並隨時採取必要之安全措施，道路交通安全規則第九十三條第一項第一款、
    第九十四條第三項分別定有明文，被告駕車自應注意上述道路交通安全規定，又
    依附卷之交通事故調查報告表所載，本件肇事時、地之天候、路況皆良好，則肇
    事當時，被告亦無不能注意之情事，其竟疏未注意及此，而貿然超速行駛，撞及
    徐志偉倒地，致受有腦挫傷肋骨骨折等傷害，可證被告之駕車失當行為，顯有過
    失，且被害人係因本件車禍致腦挫傷顱內出血死亡，業經臺灣屏東地方法院檢察
    署檢察官督同法醫師相驗明確，有相驗屍體證明書、驗斷書、及勘驗筆錄等在卷
    可憑。被告過失駕車肇事行為，與被害人之死亡結果間，具有相當因果關係，被
    告所辯係屬事後卸責之詞，不足採信，此外又有道路交通事故調查報告表及現場
    照片多張在卷可資佐証，本件事證明確，被告過失致死犯行已堪認定。
二、本件被告甲○○駕駛自小客車肇事致人於死，核其所為係犯刑法第二百七十六條
    第一項之過失致人於死罪。又被告甲○○肇事後立即報警並留在車禍現場，於有
    偵查犯罪職權之公務員或機關發覺其為犯嫌之前，即主動向前往處理車禍之員警
    自首承認肇事，並接受本件裁判，業經處理車禍現場之員警乙○○到庭證述屬實
    有本院八十九年九月二十五日審理筆錄附卷可稽，合於自首要件，應依刑法第六
    十二條前段規定減輕其刑。審酌被告一時疏於注意而肇事造成之傷害至鉅，事後
    已與被害人家屬達成和解屏東縣屏東市調解委員會調解書影本可參，爰酌情量處
    如主文所示之刑，並諭知易科罰金之折算標準。又被告前未曾受有有期徒刑以上
    刑之宣告，因一時失查，偶罹刑典，事後深具悔意，並與被害人家屬和解，經此
    刑之宣告後，應知警惕而無再犯之虞，本院因認暫不執行其刑為當，予以宣告緩
    刑，用啟自新。
據上論斷，應依刑事訴訟法第二百九十九條第一項前段，刑法二百七十六條第一項、
第六十二條前段、第四十一條、第七十四條第一款，罰金罰鍰提高標準條例第一條前
段、第二條，判決如主文。
中      華      民      國        九十      年      二    月    一      日
                                      臺灣屏東地方法院交通法庭
                                          法  官    蔡虔霖
右正本證明與原本無異。
對於本判決如有不服應於收受送達後十日內向本院提出上訴書狀上訴於台灣高等法院
高雄分院並按他造當事人之人數附具繕本。
                                          書記官   謝天祥
中      華      民      國        九十      年      二    月    一      日
附錄本判決論罪之法條：
刑法二百七十六條第一項
因過失致人於死者，處二年以下有期徒刑、拘役或二千元以下罰金


司法院資訊處製作；財團法人民間司法改革基金會備份。
